# 请问上市公司以税后利润等转增股本还需要什么资料呢？

提问人：五老峰 时间：2011-08-30 21:14:32
我没有做过上市公司税后利润转增股本的 ，碰过一家上市公司要增资股权，就从验资指南先自己总结了一些企业应准备的资料。
我想问一下各位，以上还有没有什么遗漏的呢？ 还有第十三点我不懂，注册会计师还需要取得证券登记机构出具的有关证明。这个证明是什么东西呢？一般是什么样的格式呢？谢谢了。
(1)被审验单位法定代表人签署的变更登记申请书； (2)被审验单位董事会、股东会或股东大会作出的变更注册资本、实收资本的决议； (3)政府有关部门对被审验单位注册资本、实收资本变更等事宜的批准文件(需要审批的)； (4)经批准的注册资本及实收资本增加或减少前后的协议、章程； (5)注册资本、实收资本变更前的营业执照； (6)外商投资企业注册资本、实收资本变更后的批准证书； (7)以往的验资报告及相关资料； (8)注册资本、实收资本增加或减少前最近一期的财务报表； (9)被审验单位提供的有关以前各期出资已到位、出资者未抽逃或未抽回出资的书面声明； (10)相关会计处理资料； (11)被审验单位签署的注册资本、实收资本变更情况明细表； 　　13 ）股份有限公司分配股票股利、以资本公积、盈余公积、未分配利润转增注册资本、实收资本的，注册会计师还需要取得证券登记机构出具的有关证明。

回答人：chenyiwei
“证券登记机构出具的有关证明”实务中可能是要到你出了验资报告之后才能取得的，因为股份公司在办理新增股本的初始登记时要向证券登记结算机构提交验资报告。另外验资取证要求还应包含上市公司就此次转增事项发布的相关公告。

提问人：close_kk 时间：2011-09-01 11:15:53
个人所得税要关注什么呢？这部分的转增股东需要交税吗？

回答人：chenyiwei
一般可在未分配利润转增的同时宣告少量的现金股利，供有需要的股东履行纳税义务。这部分税款可以由登记公司在代为派发时从现金红利中扣缴。